【裁判字號】    99,交聲,3398
【裁判日期】    991130
【裁判案由】    交管條例聲異
【裁判全文】
臺灣板橋地方法院交通事件裁定        99年度交聲字第3397號
原處分機關  交通部公路總局臺北區監理所板橋監理站
異  議  人
即受處分人  華健興
上列異議人即受處分人因違反道路交通管理處罰條例案件，對於
交通部公路總局臺北區監理所板橋監理站99年10月20日所為之裁
決處分（裁決字號：板監裁字第裁41-AEY894807號、41-AEY8948
08號）聲明異議，本院裁定如下：
    主  文
異議駁回。
    理  由
一、原處分意旨略以：異議人即受處分人華健興於民國99年8 月
    26日1 時20分許，騎乘車牌號碼H3N-086 號重型機車，行經
    臺北市○○○路，因有「駕駛執照業經註銷仍駕駛機器腳踏
    車」及「機器腳踏車未依規定戴安全帽（附載者未依規定戴
    安全帽）」之違規，為臺北市政府警察局中正第一分局忠孝
    西路派出所員警舉發，依道路交通管理處罰條例第21條第1
    項第4 款、第31條第6 項之規定，製發北市警交大字第AE
    Y894807 號、AEY894808 號舉發違反道路交通管理事件通知
    單（下稱舉發通知單），並當場將舉發通知單交予異議人簽
    收。異議人於應到案日前之99年9 月8 日向臺北市交通事件
    裁決所陳述意見，原處分機關以異議人違規事實明確，依道
    路交通管理處罰條例第21條第1 項第4 款、第31條第6 項之
    規定，於99年10月20日以板監裁字第裁41-AEY894807號、41
    -AEY894808號裁決書分別裁處罰鍰新臺幣（下同）6,000 元
    、500 元並扣繳駕駛執照，前開裁決書於99年10月20日由異
    議人親自簽收，有前述舉發通知單、裁決書暨送達證書在卷
    足稽。
二、聲明異議意旨如附件。
三、按汽車駕駛人（含機車駕駛人），駕駛執照業經註銷仍駕駛
    小型車或機器腳踏車者，處6,000 元以上12,000元以下罰鍰
    ，並當場禁止其駕駛，駕駛執照應扣繳之。又機器腳踏車駕
    駛人未依規定戴安全帽者，處駕駛人500 元罰鍰，道路交通
    管理處罰條例第21條第1 項第4 款、第31條第6 項分別定有
    明文。
四、經查，異議人華健興於99年8 月26日1 時20分許，騎乘車牌
    號碼H3N-086 號重型機車，行經臺北市○○○路，有駕駛執
    照業經註銷仍駕駛機器腳踏車及騎乘機器腳踏車附載者未依
    規定戴安全帽等情，為異議人所自承（見異議狀），又異議
    人之機車駕照於96年4 月27日逕行註銷後，異議人並無重新
    考領駕駛執照一結，有機車駕照基本資料在卷可參，故異議
    人確有於前開時地駕駛執照業經註銷仍駕車及騎乘機車附坐
    載人未依規定戴安全帽之違規事實，堪以認定。至異議人辯
    稱：伊因友人頭痛且路況不熟而搭載，而友人之安全帽適又
    遺失云云，然依現今臺北市交通發達狀況，搭乘大眾運輸系
    統並非難事，異議人既知有前開不得駕車之情狀，自當選擇
    其他交通方式前往目的地，其前開所辯並不足卸免其違規之
    責，異議人前開所辯，並無可取。本件事證明確，異議人異
    議為無理由，應予駁回。另前開裁決書中「受處分人」欄誤
    繕為「桂健興」，然「身份證統一編號」欄明確記載「Ｚ000
    000000」，足以辨別本件受處分人，前開姓名顯係誤繕，對
    裁決之效力不生影響，併此敘明。
五、綜上所述，異議人確有在前開時、地，有本案違規行為。原
    處分機關依前開道路交通管理處罰條例第21條第1 項第4 款
    、第31條第6 項之規定，裁處受處分人罰鍰6,000 元、500
    元並扣繳駕駛執照，尚無違誤。異議人異議意旨，為無理由
    ，自應將其異議駁回。
據上論斷，應依道路交通管理處罰條例第87條第2 項、道路交通
案件處理辦法第19條，裁定如主文。
中    華    民    國    99    年    11    月    30    日
                          交通法庭法  官  何燕蓉
如不服本裁定，應於裁定送達後5 日內向本院提出抗告狀。
上列正本證明與原本無異。
                                  書記官  王元佑
中    華    民    國    99    年    12    月    6     日

司法院資訊處製作；財團法人民間司法改革基金會備份。
